【裁判字號】    99,抗,28
【裁判日期】    990416
【裁判案由】    貪污治罪條例等
【裁判全文】
臺灣高等法院花蓮分院刑事裁定            99年度抗字第28號
抗  告  人
即  被  告  甲○○
上列抗告人即被告因違反貪污治罪條例等案件，不服臺灣臺東地
方法院中華民國99年3月24日98年度矚訴字第1號延長羈押裁定，
提起抗告，本院裁定如下：
    主  文
抗告駁回。
    理  由
一、抗告意旨略以：原審法院認抗告人即被告甲○○有相當理由
    足認有逃亡之可能，乃裁定延長羈押，惟查：
  (一)抗告人自始至終均未「矢口否認」犯行，所以堅詞否認者，
    乃完全依據所有證人於審理時交互詰問及審判長依職權訊問
    所得之證述，作為被訴事實之無罪答辯，合先敘明。
  (二)依司法院「法院辦理刑事案件應行注意事項」第63點規定，
    關於強制處分「有相當理由」之解釋適用，應明確「有客觀
    之事實」為依據，倘以抗告人從事偵查工作多年熟知逃亡管
    道，即認有逃亡之虞，似缺乏客觀之事實依據，尚非「有相
    當理由」。況抗告人認為依所有證人之證詞，理應獲無罪判
    決，自會盡心竭力為自己辯護，豈肯逃亡而背負不清不白之
    罪名？
  (三)抗告人平日關懷幫助弱勢及低收入者，如今卻被懷疑是貪污
    犯而遭起訴，遭羈押已近1年，抗告人之母甚為擔心難過。
  故依法提起抗告，請求本院撤銷原裁定，並更為適法之裁定。
二、經查：按抗告人所涉犯之罪名係貪污治罪條例第5條第1項第
    3款及同法第6條第1項第5款之罪而嫌疑重大，有刑事訴訟法
    第101條第1項第3款之事由，非將其羈押顯難進行日後審判
    ，認有羈押之必要等情，原裁定已就所認定之理由及所憑之
    依據說明綦詳，考量抗告人所涉犯者為最輕本刑5年以上有
    期徒刑之重罪，而遭判處重刑者常伴有逃亡、滅證之高度可
    能，此係趨吉避凶、脫免刑責、不甘受罰之基本人性，況其
    迄今一再否認犯行，其為逃避審判而棄保逃亡之動機顯然較
    強，且抗告人曾於臺中、士林及臺東擔任檢察官職務多年，
    對臺灣之地理環境、風土人情、合法及非法入出境管道，均
    有一定程度之瞭解，原裁定因而認定抗告人犯罪嫌疑重大，
    自有相當理由認其有逃亡可能，符合刑事訴訟法第101條第1
    項第3款之事由而予以羈押，符合經驗、論理法則之判斷，
    經核並無不合。雖抗告人抗告理由中辯稱其「認為依所有證
    人之證詞，理應獲無罪判決，自會盡心竭力為自己辯護，豈
    肯逃亡而背負不清不白之罪名」，但亦自承並非矢口否認犯
    行，且依卷內證據資料所示，抗告人行使檢察官職權之際，
    並未能謹守法律分際，則抗告人果真能獲無罪判決，確實尚
    待釐清，為確保日後審判程序之順利進行，自難僅以抗告人
    自我感覺必獲無罪判決等語，即可率爾排除抗告人棄保潛逃
    之可能。
三、綜上所述，原裁定已針對抗告人羈押之原因及必要性尚未消
    滅，亦無非予保外就醫顯難痊癒之情事，詳敘其理由依據，
    而為延長羈押之裁定，核與經驗、論理法則尚無違背。抗告
    人仍執前詞指摘原裁定不當，難認為有理由，應予駁回。
據上論斷，應依刑事訴訟法第412條，裁定如主文。
中    華    民    國    99    年    4    月    16    日
                    刑事庭    審判長法  官 謝志揚
                                    法  官 林慶煙
                                    法  官 張健河
以上正本證明與原本無異。
本件不得再抗告。
中    華    民    國    99    年    4     月    16    日
                                    書記官 徐文彬

司法院資訊處製作；財團法人民間司法改革基金會備份。
